臺灣橋頭地方法院刑事判決　
111年度易字第200號
公  訴  人  臺灣橋頭地方檢察署檢察官
被      告  丁川峰
上列被告因恐嚇案件，經檢察官聲請簡易判決處刑（111年度偵
字第4744號），本院認不宜以簡易判決處刑，改依通常審判程序
，判決如下：
    主  文
甲○○犯恐嚇危害安全罪，處拘役拾日，如易科罰金，以新臺幣壹
仟元折算壹日。
    犯罪事實
一、甲○○與乙○○為設於高雄市○○區○○路000號台南意麵店（下稱
    本案麵店）之合夥人，甲○○因退夥問題而與乙○○發生爭執，
    詎甲○○竟基於恐嚇危害安全之犯意，於民國110年12月22日1
    8時許，至本案麵店對乙○○恫稱：「你要不要先報警，因為
    你不跟我談，我就要砸店」等語，以加害合夥財產之事恐嚇
    乙○○，使乙○○心生畏懼，致生危害於安全。
二、案經乙○○訴由高雄市政府警察局楠梓分局報告臺灣橋頭地方
    檢察署檢察官偵查後聲請依簡易判決處刑。
    理  由
壹、程序部分
　　按被告以外之人於審判外之言詞或書面陳述，除法律有規定
    者外，不得作為證據；被告以外之人於審判外之陳述，雖不
    符前4條之規定，而經當事人於審判程序同意作為證據，法
    院審酌該言詞陳述或書面陳述作成時之情況，認為適當者，
    亦得為證據，刑事訴訟法第159條第1項、第159條之5第1項
    分別定有明文。本件所引用之被告甲○○以外之人於審判外之
    陳述，當事人於本院審判程序時均同意有證據能力（易字卷
    第72頁），本院審酌前開證據作成或取得時之狀況，並無違
    法或不當情事，復經本院於審判期日依法進行調查、辯論，
    應均具證據能力，合先敘明。
貳、實體部分
一、認定事實所憑之證據及理由
　　㈠訊據被告固坦承其於前揭時、地，與告訴人吳○○間就本案
      麵店因退夥問題，而有向告訴人說出「你要不要先報警，
      因為你不跟我談，我就要砸店」等語之事實，惟矢口否認
      有何恐嚇危害安全之犯行，辯以：案發之前，於110年11
      月17日我有跟告訴人協商本案麵店讓給她做，她應該要付
      新臺幣（下同）20萬元權利金給我，後來我們同意繼續合
      作，但在110年12月7日我們又談了一次確認我要離開合夥
      ，告訴人與本案麵店員工也有幫我辦歡送會，後來告訴人
      都沒有給我20萬元，我跟告訴人說把本案麵店盤讓出去，
      盤讓公告由我張貼在店門口，盤讓期間我同意讓告訴人自
      己經營收益，案發當日告訴人一直傳訊息問我還是不是朋
      友，我想打電話罵告訴人但她卻不接電話，我去本案麵店
      想罵告訴人為何要騷擾我，同時我看到盤讓公告被撕下來
      ，就生氣向告訴人說上開言詞，我是因為不知道要怎麼跟
      告訴人協調，希望透過警方協調，我沒有要對告訴人恐嚇
      危害安全的故意，告訴人聽完我講的話以後，口氣滿兇的
      跟我說到後面談，談成告訴人在110年12月24日給我18萬
      ，告訴人沒有因為我說的話感到恐懼，之後告訴人也都沒
      有付錢給我等語（易字卷第30至32、60頁）。
　　㈡經查，被告於前揭時、地，因告訴人關於合夥退夥事宜，
      被告有前往本案麵店向告訴人說出「你要不要先報警，因
      為你不跟我談，我就要砸店」等語之事實，業經被告坦承
      不諱（易字卷第34頁），核與告訴人於警詢中之證述、證
      人丁○○於本院審理中具結證述大致相符（警卷第7至9頁，
      易字卷第65至67頁），並有高雄市政府警察局楠梓分局加
      昌派出所受理各類案件紀錄表、受理案件證明單、合夥契
      約書、臺南意麵公告、讓渡證書在卷可稽（警卷第11至13
      頁，偵卷第45至49頁），是此部分事實堪以認定。
　　㈢觀諸被告對告訴人所說「你要不要先報警，因為你不跟我
      談，我就要砸店」等語，佐以被告上開自陳其言詞之背景
      脈絡，係被告與告訴人就本案麵店合夥終止、盤讓店面與
      權利金事宜有所爭議，被告上開言詞意義即在向告訴人表
      達加惡害於本案麵店財物之事，依一般社會通念以觀，店
      家財產係業主用以賺取金錢之生財工具，倘遭破壞自當產
      生相當程度之損失與恐懼，被告之言詞客觀上自足認具有
      對告訴人就合夥財產加惡害之意義。
　　㈣依被告自陳案發當時係綜合與告訴人間之對話、本案麵店
      盤讓公告遭撕下、尚未收取告訴人給付之權利金等節，而
      感到生氣，欲與告訴人再行論究上開事宜，則以其智識程
      度、年齡與社會生活經驗，自應能認知其所稱關於砸店、
      報警等語，將對告訴人造成心理壓迫，已足見被告主觀上
      具有以加害合夥財產之事恐嚇告訴人之故意。
　　㈤告訴人於110年12月22日18時許案發後，於110年12月23日0
      時許旋即前往高雄市政府警察局楠梓分局加昌派出所報案
      ，有告訴人警詢筆錄、高雄市政府警察局楠梓分局加昌派
      出所受理各類案件紀錄表、受理案件證明單（警卷第7、1
      1至13頁）可佐，顯見告訴人因感受自身將遭加害而即時
      尋求警方協助；又證人即本案麵店員工丁○○於本院審理中
      具結證稱：被告當時很兇的到店裡，他臉色很差，講話比
      較大聲，他很快騎車進來，我也有嚇到，被告說完把店砸
      一砸的話以後，告訴人沒有講什麼，兩人就去店後面談，
      之後告訴人跟我說他沒有看過被告這麼兇，覺得會怕，告
      訴人半夜就去報警，隔天我去上班看到店裡在裝監視器，
      告訴人有跟我說是因為他會怕被告來找麻煩等語（易字卷
      第66至68頁），是依證人丁○○所述，亦可見告訴人於聽聞
      被告恐嚇言詞後，即時報警並進行監視器安裝，亦足見其
      擔憂恐懼本案麵店財產遭破壞之事。是此部分亦足認告訴
      人確因被告上開恐嚇言詞心生畏懼，被告所辯尚非可採。
　　㈥綜上，本案事證明確，被告上開犯行，已堪認定，應依法
      論科。
二、論罪科刑
　　㈠核被告所為，係犯刑法第305條恐嚇危害安全罪。
　　㈡爰審酌被告僅因與告訴人就合夥退夥事宜有所爭執，卻不
      思理性溝通，以本案言詞恫嚇告訴人，致告訴人心生恐懼
      ，所為實非足取；考量告訴人遭受恐嚇危害安全情境，係
      在本案麵店，遭被告以口頭方式進行加惡害於合夥財產之
      恐嚇所生之恐懼；兼衡被告否認犯行之犯後態度，且被告
      迄未與告訴人達成和解彌補告訴人所受損害；再酌以被告
      曾有犯罪經法院論罪科刑之素行，有臺灣高等法院被告前
      案紀錄表可參（易字卷第53至54頁）；並考量被告自陳高
      職畢業之教育程度，目前從事臨時工工作，每月收入約新
      臺幣2萬多元，離婚，有一名成年子女尚在就讀大學，與
      朋友同住，經濟勉持，曾做鼻子手術（易字卷第73頁）等
      一切情狀，量處如主文所示之刑，並諭知易科罰金之折算
      標準。
據上論斷，應依刑事訴訟法第299條第1項前段，判決如主文。
本案經檢察官丙○○提起公訴，檢察官戊○○到庭執行職務。
中　　華　　民　　國　　111 　年　　11　　月　　9 　　日
                刑事第一庭      法  官  林筠
以上正本證明與原本無異。
如不服本判決應於收受判決後20日內向本院提出上訴書狀，並應
敘述具體理由。其未敘述上訴理由者，應於上訴期間屆滿後20日
內向本院補提理由書（均須按他造當事人之人數附繕本）「切勿
逕送上級法院」。
中　　華　　民　　國　　111 　年　　11　　月　　10　　日
                                書記官  許琇淳
附錄論罪科刑法條：
中華民國刑法第305條
以加害生命、身體、自由、名譽、財產之事恐嚇他人，致生危害
於安全者，處二年以下有期徒刑、拘役或九千元以下罰金。